# 作为资产处置对价进行会计处理与按照政府补助准则相关规定进行会计处理的区别

提问人：89898 时间：2023-02-10 14:40:34
对于实践中存在的各类搬迁补偿名目，企业通常应当将其整体作为资产处置对价进行会计处理，除非有确凿证据表明搬迁补偿款存在政府补助成分，且政府补助与资产处置部分能够明确区分，则对于政府补助部分，企业应当按照政府补助准则相关规定进行会计处理。
请问，作为资产处置对价进行会计处理与按照政府补助准则相关规定进行会计处理，有什么本质上的区别吗？

回答人：chenyiwei
作为资产处置对价进行处理，则在被征收资产的控制权转移时，将补偿款、奖励款等作为处置对价的一部分，纳入资产处置损益的计算。并且可以在丧失控制权时点，按权责发生制原则确认应收金额。
作为政府补助予以处理，则需在收到时予以递延（通常不暂估尚未收到的金额），在后续作为补助对象的支出发生时计入损益。对于无明确补助对象的奖励款，则在实际收到时计入损益。